臺灣士林地方法院刑事判決
111年度金訴字第222號
公  訴  人  臺灣士林地方檢察署檢察官
被      告  柯廷彬


上列被告因詐欺等案件，經檢察官提起公訴（111年度偵字第273
9號、111年度偵字第2744號、111年度偵字第2745號），被告於
準備程序中就被訴事實為有罪之陳述，經本院合議庭裁定由受命
法官獨任進行簡式審判程序，判決如下：
    主  文
辛○○犯如附表二編號一至十三宣告罪刑及沒收欄所示之罪，各處
如附表二編號一至十三宣告罪刑及沒收欄所示之刑及沒收之諭知
。有期徒刑部分，應執行有期徒刑壹年捌月。
    事  實
一、辛○○依其智識程度及社會生活經驗，可知悉金融帳戶為個人
    信用、財產之重要表徵，而國內社會上層出不窮之詐欺犯罪
    者為掩飾不法行徑，避免執法人員之追究及處罰，經常利用
    他人之金融帳戶掩人耳目，已預見將自己的金融帳戶提供予
    不詳之人使用，常與詐欺等財產犯罪密切相關，極有可能遭
    詐欺犯罪者利用作為人頭帳戶，便利詐欺犯罪者用以向他人
    詐騙款項，使不知情之被害民眾將受騙款項匯入各該帳戶內
    ，如再趁被害民眾匯款後、察覺遭騙而報警前之空檔期間，
    由提供帳戶之人提領款項後轉交該詐欺犯罪者，或由詐欺犯
    罪者自行轉出款項，以確保詐欺犯罪所得，且受詐騙人匯入
    款項遭提領後，即產生遮斷資金流動軌跡之效果，一旦基於
    共同犯罪之意思，允為提供帳戶、著手前揭提領詐欺贓款之
    任務，即屬參與詐欺、洗錢犯罪之實行。惟辛○○於民國109
    年6月18日前某時許，在Facebook社群軟體（下稱臉書）上
    見真實姓名、年籍均不詳、LINE通訊軟體（下稱LINE）暱稱
    「小傑」（下稱「小傑」）之詐欺集團成員所張貼之「在家
    輕鬆賺」廣告後，即透過LINE與該詐欺集團成員聯繫，得知
    該工作性質為提供金融帳戶、金融卡、金融卡密碼、網路銀
    行密碼予「小傑」，並依「小傑」指示提領款項，每次可獲
    得進入其金融帳戶款項之0.7％作為報酬。辛○○依上揭情節，
    已知悉可能為詐欺集團在外徵集金融帳戶及提款車手，遂行
    三人以上共同詐欺取財及洗錢犯罪，竟仍同意按「小傑」要
    求，基於縱使發生他人因受騙致財產受損、隱匿詐欺犯罪所
    得本質、去向之結果，亦不違背其本意之三人以上共同詐欺
    取財及洗錢之不確定故意，於109年6月18日前某時許，加入
    「小傑」及其餘不詳成年成員所屬、實施詐術為手段，具有
    持續性及牟利性之有結構性詐欺集團犯罪組織（下稱本案詐
    欺集團，辛○○參與犯罪組織部分，不另為公訴不受理，詳後
    述），擔任提供金融帳戶予本案詐欺集團以便利詐欺被害人
    匯入款項，並提領帳戶內詐欺款項予本案詐欺集團上游之車
    手，而將其所申辦之國泰世華商業銀行帳號000000000000號
    帳戶（下稱國泰世華帳戶）之金融卡，於109年6月18日某時
    許，在新北市三重區集美街某處，交付本案詐欺集團不詳成
    年成員，再以LINE告知「小傑」國泰世華帳戶之金融卡密碼
    、網路銀行密碼。嗣「小傑」所屬本案詐欺集團不詳成年成
    員取得國泰世華帳戶資料後，即分別於附表一編號1至13所
    示時間，以附表一編號1至13所示之詐欺方式，詐欺附表一
    編號1至13所示被害人，致附表一編號1至13所示被害人陷於
    錯誤，匯款至國泰世華帳戶內。其中附表一編號1所示被害
    人匯款款項，是由「小傑」於109年6月18日下午2時52分前
    某時許，以LINE指示辛○○，由辛○○持國泰世華帳戶存摺，在
    某國泰世華商業銀行分行，臨櫃提領含附表一編號1所示被
    害人匯款款項在內之新臺幣（下同）86萬元後，再將該86萬
    元轉交予其餘本案詐欺集團不詳成年成員；附表一編號2至1
    3所示被害人匯款款項，則是由本案詐欺集團不詳成年成員
    以附表一編號2至13所示網路轉帳或自動櫃員機提領之方式
    ，取得國泰世華帳戶內詐騙贓款，而以上開方法製造金流之
    斷點，致無從追查前揭犯罪所得之去向，隱匿該犯罪所得。
二、案經戊○○訴由新北市政府警察局板橋分局、辰○○、甲○○訴由
    臺北市政府警察局北投分局、庚○○訴由新北市政府警察局淡
    水分局、丑○○訴由桃園市政府警察局中壢分局、己○○、子○○
    訴由新竹縣政府警察局竹北分局、寅○○訴由新北市政府警察
    局蘆洲分局、卯○○訴由雲林縣警察局臺西分局、丁○○訴由臺
    北市政府警察局萬華分局報告臺灣士林地方檢察署檢察官，
    暨癸○○、壬○○訴由新北市政府警察局蘆洲分局、乙○○訴由新
    北市政府警察局林口分局報告臺灣新北地方檢察署檢察官呈
    請臺灣高等檢察署檢察長令轉臺灣士林地方檢察署檢察官偵
    查起訴。
    理  由
壹、程序方面：
    被告辛○○所犯係死刑、無期徒刑、最輕本刑為3年以上有期
    徒刑以外之罪，被告於準備程序中，就被訴事實為有罪之陳
    述，經告知簡式審判程序之旨，並聽取公訴人、被告之意見
    後，本院合議庭認為適宜裁定由受命法官獨任進行簡式審判
    程序。故本件之證據調查，依刑事訴訟法第273條之2規定，
    不受同法第159條第1項、第161條之2、第161條之3、第163
    條之1及第164條至第170條規定之限制，合先敘明。
貳、實體方面：
一、認定犯罪事實之依據及理由：
　㈠上揭犯罪事實，業據被告辛○○於警詢、偵訊及本院準備程序
    與審理時坦承不諱（見臺灣士林地方檢察署109年度偵字第1
    5155號卷【下稱偵15155卷】第351頁至第353頁、110年度偵
    字第3298號卷【下稱偵3298卷】第11頁至第18頁、110年度
    偵字第5177號卷【下稱偵5177卷】第7頁至第9頁、本院111
    年度審金訴字第260號卷【下稱審訴卷】第55頁至第58頁、
    本院111金訴字第222號卷【下稱本院卷】第116頁、第129頁
    ），核與證人即告訴人戊○○、辰○○、癸○○、甲○○、庚○○、丑
    ○○、壬○○、己○○、乙○○、子○○、寅○○、卯○○、丁○○於警詢時
    證述大致相符（見偵5177卷第63頁至第67頁、偵15155卷第3
    3頁至第34頁、臺灣新北地方檢察署109年度偵字第39949號
    卷【下稱偵39949卷】第7頁至第8頁、第9頁至第10頁、臺灣
    士林地方檢察署109年度偵字第17553號卷【下稱偵17553卷
    】第19頁至第22頁、110年度偵字第3291號卷【下稱偵3291
    卷】第21頁至第29頁、110年度偵字第5746號卷【下稱偵574
    6卷】第147頁至第160頁、偵3298卷第35頁至第38頁、第63
    頁至第67頁、臺灣新北地方檢察署109年度偵字第38013號卷
    【下稱偵38013卷】第60頁、臺灣士林地方檢察署110年度偵
    字第2007號卷【下稱偵2007卷】第7頁至第10頁、110年度少
    連偵字第1號卷【下稱少連偵1卷】第75頁至第77頁、110年
    度偵字第2935號卷【下稱偵2935卷】第85頁至第88頁），並
    有告訴人戊○○提出國泰世華商業銀行存款憑證（客戶收執聯
    ）影本（見偵5177卷第21頁）、告訴人辰○○提出網路銀行交
    易明細擷圖照片（見偵15155卷第107頁至第111頁）、告訴
    人癸○○提出網路銀行交易明細擷圖、與本案詐欺集團成員LI
    NE對話紀錄擷圖（見偵39949卷第53頁、第54頁至第56頁）
    、告訴人甲○○提出網路銀行交易明細擷圖、與本案詐欺集團
    成員LINE對話紀錄擷圖（見偵17553卷第78頁至第79頁、第8
    1頁至第93頁）、告訴人庚○○提出之戶交易明細資料、與本
    案詐欺集團成員LINE對話紀錄擷圖（見偵3291卷第83頁、第
    85頁至第109頁）、告訴人丑○○提出存摺影本、網路銀行交
    易明細擷圖、與本案詐欺集團成員LINE對話紀錄擷圖（見偵
    5746卷第275頁至第284頁、第285頁至第305頁、第307頁至
    第326頁）、告訴人壬○○提出網路銀行交易明細擷圖、與本
    案詐欺集團成員LINE對話紀錄擷圖（見偵39949卷第27頁至
    第43頁）、告訴人己○○提出網路銀行交易明細擷圖、與本案
    詐欺集團成員LINE對話紀錄擷圖（見偵3298卷第47頁至第55
    頁）、告訴人乙○○提出網路銀行交易明細擷圖、與本案詐欺
    集團成員LINE對話紀錄擷圖（見偵38013卷第61頁、第76頁
    、第77頁至第100頁）、告訴人子○○提出網路銀行交易明細
    擷圖、與本案詐欺集團成員LINE對話紀錄擷圖（見偵3298卷
    第71頁至第73頁）、告訴人寅○○提出與本案詐欺集團成員LI
    NE對話紀錄擷圖（見偵2007卷第39頁至第48頁）、告訴人卯
    ○○提出存摺內頁影本、詐欺集團網站資料、與本案詐欺集團
    成員LINE對話紀錄擷圖（見少連偵1卷第111頁至第121頁、
    第123頁至第137頁）、告訴人丁○○提出提出存摺影本、與本
    案詐欺集團成員LINE對話紀錄擷圖（見偵2935卷第131頁、
    第143頁至第173頁）附卷可參，另有國泰世華商業銀行存匯
    作業管理部111年5月18日國世存匯作業字第1110083999號函
    所附國泰世華銀行開戶資料及交易明細在卷可查（見本院卷
    第35頁至第61頁），足認被告自白與犯罪事實相符，可資採
    信。
　㈡共同正犯之成立，祇須具有犯意之聯絡，行為之分擔，既不
    問犯罪動機起於何人，亦不必每一階段犯行，均經參與。共
    同實行犯罪行為之人，在合同意思範圍內，各自分擔犯罪行
    為之一部，相互利用他人之行為，以達其犯罪之目的者，即
    應對於全部所發生之結果，共同負責。共同正犯間，非僅就
    其自己實行之行為負其責任，並在犯意聯絡之範圍內，對於
    他共同正犯所實行之行為，亦應共同負責。又共同正犯不限
    於事前有協議，即僅於行為當時有共同犯意之聯絡者亦屬之
    ，且表示之方法，不以明示通謀為必要，即相互間有默示之
    合致亦無不可。又正犯、從犯之區別，係以其主觀之犯意及
    客觀之犯行為標準，凡以自己犯罪之意思而參與犯罪，無論
    其所參與者是否犯罪構成要件之行為，皆為正犯，其以幫助
    他人犯罪之意思而參與犯罪，其所參與者，苟係犯罪構成要
    件之行為，亦為正犯，必以幫助他人犯罪之意思而參與犯罪
    ，其所參與者又為犯罪構成要件以外之行為，始為從犯。查
    本案「小傑」所屬本案詐欺集團成員，於附表一編號1所示
    時間，詐欺如附表一編號1所示告訴人戊○○後，「小傑」即
    指示被告至銀行臨櫃提領詐得之款項，被告並將提領出之現
    金交付負責收受之本案詐欺集團成年成員，已參與詐欺取財
    及洗錢之構成要件，被告雖非確知本案詐欺集團之詐欺細節
    ，然被告自承向其收取國泰世華帳戶金融卡之人，為「小傑
    」外之另名本案詐欺集團成員，向其收取告訴人戊○○遭騙贓
    款者，又是另名詐欺集團成年成員（見偵5177卷第8頁、本
    院卷第130頁），可知被告知悉參與本案行為者至少有三人
    以上，且可預見其所參與者，為本案詐欺集團取得本案告訴
    人財物並隱匿犯罪所得去向、所在之全部犯罪計劃之一部分
    行為，其等相互利用分工，而共同達成不法所有之犯罪目的
    ，依前揭說明，仍應就所參與並有犯意聯絡之犯罪事實，與
    「小傑」及參與之本案詐欺集團成年成員同負全責。而本案
    詐欺集團成員，於附表一編號2至13所示時間，詐欺如附表
    一編號2至13所示告訴人後，雖非交由被告直接提領款項，
    惟仍是利用被告所交付及告知之國泰世華帳戶金融卡、金融
    卡密碼、網路銀行密碼，作為收受、轉出贓款之工具，且被
    告當時業已為本案詐欺集團提領附表一編號1所示告訴人戊○○之款項，對本案詐欺集團將以其金融帳戶作為詐欺工具應
    知之甚詳，仍任由其金融帳戶存放於本案詐欺集團處，使本
    案詐欺集團順利完成詐欺取財犯罪，被告更可自其國泰世華
    帳戶內之各筆告訴人匯入款項分得0.7％之利潤，被告所為顯
    係與「小傑」及本案詐欺集團其餘成年成員間，基於默示之
    犯意聯絡，參與「小傑」及本案詐欺集團其餘成年成員之犯
    罪行為，而已非基於幫助之意思參與犯罪，當亦應論以三人
    以上共同詐欺取財罪之共同正犯。
　㈢105年12月28日修正公布，並於106年6月28日生效施行之洗錢
    防制法第2條第2款、第3條第1款規定，洗錢防制法所稱洗錢
    行為，包含最輕本刑為6月以上有期徒刑以上之刑之特定犯
    罪。又洗錢防制法之立法目的，即在於防範及制止因特定重
    大犯罪所得之不法財物或財產上利益，藉由洗錢行為（例如
    經由各種金融機構或其他交易管道），使其形式上轉換成為
    合法來源，以掩飾或切斷其財產或財產上利益來源與犯罪之
    關聯性，而藉以逃避追訴、處罰，故其所保護之法益為國家
    對於特定重大犯罪之追訴及處罰。故洗錢罪之成立，除行為
    人在客觀上有掩飾或隱匿因自己重大犯罪所得財產或財產上
    利益之具體作為外，尚須行為人主觀上具有掩飾或隱匿其財
    產或利益來源與犯罪之關聯性，使其來源形式上合法化，以
    逃避國家追訴、處罰之犯罪意思，始克相當。因之，是否為
    洗錢行為，自應就犯罪全部過程加以觀察，包括有無因而使
    重大犯罪所得之財物或財產上利益之性質、來源、所在地、
    所有權或其他權利改變，因而妨礙重大犯罪之追查或處罰，
    或有無阻撓或危及對重大犯罪所得之財物或財產上利益來源
    追查或處罰之行為在內；另過去實務認為，行為人對犯特定
    犯罪所得之財物或利益作直接使用或消費之處分行為，或僅
    將自己犯罪所得財物交予其他共同正犯，祇屬犯罪後處分贓
    物之行為，非本條例所規範之洗錢行為，惟依新法規定，倘
    行為人意圖掩飾或隱匿特定犯罪所得來源，而將特定犯罪所
    得直接消費處分，甚或交予其他共同正犯予以隱匿，而由共
    同正犯以虛假交易外觀掩飾不法金流移動，即難認僅單純犯
    罪後處分贓物之行為，應仍構成新法第2條第1或2款之洗錢
    行為。查被告及所屬本案詐騙集團成員共同詐欺上開告訴人
    等人之財物，構成刑法第339條之4第1項第2款之三人以上共
    同犯詐欺取財罪，為最輕本刑6月以上有期徒刑之罪，亦屬
    洗錢防制法所稱特定犯罪。被告將其國泰世華帳戶帳號、金
    融卡密碼、網路銀行密碼告知「小傑」，並將國泰世華帳戶
    之金融卡交付本案詐欺集團不詳成年成員，使本案詐欺集團
    成年成員得藉由該帳戶轉出款項，被告並為「小傑」提領帳
    戶內款項後，交予本案詐欺集團不詳成年成員，即均在製造
    金流之斷點，致無從或難以追查前揭犯罪所得，而掩飾或隱
    匿該犯罪所得之去向，依上說明，被告所為自非單純犯罪後
    處分贓物之不罰後行為，而應論處與「小傑」及本案詐欺集
    團成年成員共同犯洗錢防制法所規範之洗錢罪。
　㈣綜上所述，本案事證明確，被告所為三人以上共同詐欺取財
    及洗錢犯行，堪予認定，應予依法論科。
二、論罪科刑：
　㈠核被告就如附表一編號1至13所為，均係犯刑法第339條之4 
    第1項第2款之三人以上共同詐欺取財罪及洗錢防制法第14條
    第1項之洗錢罪。
  ㈡被告與「小傑」及本案詐欺集團其餘成年成員間，就附表一
    編號1至13所示加重詐欺取財及洗錢之犯行，均有犯意聯絡
    及行為分擔，應論以共同正犯。
　㈢被告所為如附表一編號1至13所示之犯行，均係一行為同時觸
    犯加重詐欺取財罪、一般洗錢罪，屬想像競合犯，各應依刑
    法第55條規定，從一重之三人以上共同詐欺取財罪處斷。另
    按刑法處罰之加重詐欺取財罪係侵害個人財產法益之犯罪其
    罪數計算，依一般社會通念，應以被害人數、被害次數之多
    寡，決定其犯罪之罪數。是被告就如附表一編號1至13所示
    之不同告訴人之13次三人以上共同詐欺取財罪犯行，犯意各
    別、行為互殊，應予分論併罰。　
  ㈣按犯洗錢防制法第14條、第15條之罪，在偵查或審判中自白
    者，減輕其刑，洗錢防制法第16條第2 項定有明文。然按想
    像競合犯之處斷刑，本質上係「刑之合併」，其所謂從一重
    處斷，乃將想像競合犯組成之評價上數罪，合併為科刑一罪
    ，其所對應之刑罰，亦合併其評價上數罪之數法定刑，而為
    一個處斷刑。易言之，想像競合犯侵害數法益者皆成立犯罪
    ，論罪時必須輕、重罪併舉論述，同時宣告所犯各罪名，包
    括各罪有無加重、減免其刑之情形，亦應說明論列，量刑時
    併衡酌輕罪部分量刑事由，評價始為充足，然後依刑法第55
    條前段規定「從一重處斷」，非謂對於其餘各罪可置而不論
    。因此，法院決定處斷刑時，雖以其中最重罪名之法定刑，
    做為裁量之準據，惟於裁量其輕重時，仍應將輕罪合併評價
    在內。查被告就其洗錢犯行，於警詢、偵訊及本院準備程序
    與審理時均坦承不諱，原應可依洗錢防制法第16條第2 項上
    開規定減輕其刑，惟被告所犯洗錢罪屬想像競合犯其中之輕
    罪，亦即被告就本案犯行俱係從一重之三人以上共同詐欺取
    財罪論處，爰就此部分想像競合輕罪得減刑部分，於加重詐
    欺犯行量刑時一併衡酌該部分減輕其刑事由，附此說明。
　㈤爰以行為人責任為基礎，審酌被告正值青壯，應知現今社會
    詐欺集團橫行，其等詐欺行為往往對於被害人之財產及社會
    秩序產生重大侵害，竟為貪圖利潤，將自身金融帳戶交付詐
    騙集團使用，並擔任詐騙集團車手提領詐騙得款，參與詐欺
    犯罪構成要件行為，法治觀念顯有不足，所為殊值非難，惟
    念被告犯後尚知坦承犯行，並已與到庭之告訴人丁○○達成調
    解，依調解筆錄賠償告訴人丁○○第一期款項7,000元，有本
    院和解筆錄、公務電話紀錄表附卷可參（見本院卷第135頁
    、第139頁），而被告雖未與其餘告訴人達成和解，然此係
    因其餘告訴人未於本院庭期到庭所致，併考量被告於本案犯
    行分工參與程度上，僅有提領附表一編號1所示告訴人戊○○
    匯入款項後交予予集團上游收受，其餘款項則為本案詐欺集
    團以網路轉帳、自動櫃員機提領方式領出，且無具體事證顯
    示被告是本案詐欺集團之主謀，亦非直接向上開告訴人等人
    施行詐術之人，尚非處於本案詐欺集團核心地位，暨考量被
    告之犯罪動機、手段、情節、各告訴人匯款金額、暨被告自
    陳之智識程度、家庭生活與經濟狀況（見本院卷第131頁）
    等一切情狀，量處如附表二編號1至13所示之刑。
  ㈥數罪併罰之定應執行之刑係一種特別的量刑過程，相較於刑
    法第57條所定科刑時應審酌之事項係對一般犯罪行為之裁量
    ，定應執行刑之宣告，乃對犯罪行為人本身及所犯各罪之總
    檢視，除應考量行為人所犯數罪反應出之人格特性，並應權
    衡審酌行為人犯行之反社會性、刑罰適應性與整體刑法目的
    及相關刑事政策，在量刑權之法律拘束性原則下，除依刑法
    第51條所定方法為量刑自由裁量權之外部界限外，並應受法
    秩序理念規範之比例原則、平等原則、責罰相當原則、重複
    評價禁止原則等自由裁量權之內部抽象價值要求界限之支配
    ，使以輕重得宜，罰當其責，俾符合法律授與裁量權之目的
    ，兼顧刑罰衡平原則。爰秉此原則，就被告所犯13罪為整體
    評價，就宣告之有期徒刑，綜衡卷存事證審酌被告所犯數罪
    類型、次數、侵害法益之性質、非難重複程度等情形，定應
    執行刑如主文所示。
三、沒收部分：
  ㈠按共同犯罪行為人之組織分工及不法所得，未必相同，特別
    是集團性或重大經濟、貪污犯罪，彼此間犯罪所得分配懸殊
    ，其分配較少甚或未受分配之人，如仍應就全部犯罪所得負
    連帶沒收之責，超過其個人所得之剝奪，無異代替其他犯罪
    參與者承擔刑罰，顯失公平。故共同犯罪，其所得之沒收，
    應就各人分得之數為之。本案被告可自各告訴人匯入之款項
    內，獲取0.7％報酬等情，業據被告自陳在卷（見審訴卷第57
    頁），則被告因詐欺而收取之犯罪所得，經計算後分別為如
    附表一各編號所示之金額（詳附表一各編號所載），除附表
    一編號13所示告訴人丁○○部分外，其餘未扣案犯罪所得，均
    應依第38條之1第1項前段之規定，於被告所犯本案之主文內
    諭知宣告沒收，併依同條第3項之規定，均諭知於全部或一
    部不能沒收或不宜執行沒收時，追徵其價額。至附表一編號
    13所示告訴人丁○○部分之被告犯罪所得，被告賠付告訴人丁○○之金額，已然逾越其此部分所取得之犯罪所得，故認若再
    予宣告沒收，將有過苛之虞，是參酌刑法第38條之1第5項所
    揭示「優先保障被害人因犯罪所生之求償權」之意旨，暨同
    法第38條之2第2 項避免過苛之立法精神，本院認被告就告
    訴人丁○○部分所獲取之犯罪所得，並無再宣告沒收犯罪不法
    利得之必要。
  ㈡洗錢防制法第18條規定：「犯第14條之罪，其所移轉、變更
    、掩飾、隱匿、收受、取得、持有、使用之財物或財產上利
    益，沒收之；犯第15條之罪，其所收受、持有、使用之財物
    或財產上利益，亦同（第1項）。以集團性或常習性方式犯
    第14條或第15條之罪，有事實足以證明行為人所得支配之前
    項規定以外之財物或財產上利益，係取自其他違法行為所得
    者，沒收之（第2項）。對於外國政府、機構或國際組織依
    第21條所簽訂之條約或協定或基於互惠原則，請求我國協助
    執行扣押或沒收之案件，如所涉之犯罪行為符合第3條所列
    之罪，不以在我國偵查或審判中者為限（第3項）。」關於
    犯罪行為人犯洗錢防制法第14條之罪，其所掩飾之財物本身
    僅為洗錢之標的，難認係供洗錢所用之物，為本案洗錢犯罪
    構成要件事實前提，乃本罪之關聯客體，故洗錢行為之標的
    ，除非屬於前置犯罪之不法所得，自非本案洗錢犯罪之工具
    及產物，亦非洗錢犯罪所得，尤非違禁物，尚無從依刑法沒
    收規定予以宣告沒收，自應依洗錢防制法第18條第1項前段
    規定予以宣告沒收。此規定係採義務沒收主義，祇要合於前
    述規定，法院即應為相關沒收之諭知，然該洗錢行為之標的
    是否限於行為人者始得宣告沒收，法無明文，是倘法條並未
    規定「不問屬於犯罪行為人與否均沒收」時，自仍以屬於被
    告所有者為限，始應予沒收。本案被告提領及國泰世華帳戶
    所匯入之款項，業經上繳本案詐欺集團，或經本案詐欺集團
    自行轉出、提領，已非被告所有，又不在其實際掌控中，被
    告對之並無所有權及事實上管領權，依法自無從對其加以宣
    告沒收各該次所提領之全部金額，附此說明　
四、不另為公訴不受理部分（即參與犯罪組織部分）：　　
  ㈠公訴意旨另略以：被告本案所為，尚涉犯組織犯罪防制條例
    第3條第1項後段之參與犯罪組織罪嫌云云。
　㈡按同一案件繫屬於有管轄權之數法院者，由繫屬在先之法院
    審判之，刑事訴訟法第8條前段定有明文。次按依第8條之規
    定不得為審判者，應諭知不受理之判決，並得不經言詞辯論
    為之，刑事訴訟法第303條第7款、第307條分別定有明文。
    又訴訟上所謂之一事不再理，關於實質上一罪或裁判上一罪
    ，均有其適用，蓋依審判不可分之效力，審理事實之法院對
    於存有一罪關係之全部犯罪事實，依刑事訴訟法第267條之
    規定，本應併予審判，是以即便檢察官前僅針對應論屬裁判
    上一罪或實質上一罪之同一案件部分事實加以起訴，先繫屬
    法院既仍應審究犯罪事實之全部，縱檢察官再行起訴者未為
    前起訴事實於形式上所論及，後繫屬法院亦非可更為實體上
    之裁判，俾免抵觸一事不再理之刑事訴訟基本原則。次按行
    為人於參與犯罪組織之繼續中，先後加重詐欺數人財物，因
    行為人僅為一參與組織行為，侵害一社會法益，應僅就首次
    犯行論以參與犯罪組織罪及加重詐欺罪之想像競合犯，而其
    後之犯行，乃為其參與組織之繼續行為，為避免重複評價，
    當無從將一參與犯罪組織行為割裂再另論一參與犯罪組織罪
    ，而與其後所犯加重詐欺罪從一重論處之餘地。又行為人於
    參與同一詐欺集團之多次加重詐欺行為，因部分犯行發覺在
    後或偵查階段之先後不同，肇致起訴後分由不同之法官審理
    ，為裨益法院審理範圍明確、便於事實認定，即應以數案中
    「最先繫屬於法院之案件」為準，以「該案中」之「首次」
    加重詐欺犯行與參與犯罪組織罪論以想像競合。縱該首次犯
    行非屬事實上之首次，亦因參與犯罪組織之繼續行為，已為
    該案中之首次犯行所包攝，該參與犯罪組織行為之評價已獲
    滿足，自不再重複於他次詐欺犯行中再次論罪，俾免於過度
    評價及悖於一事不再理原則。至於「另案」起訴之他次加重
    詐欺犯行，縱屬事實上之首次犯行，仍需單獨論以加重詐欺
    罪，以彰顯刑法對不同被害人財產保護之完整性，避免評價
    不足。再所謂「不宜」為簡式審判程序者，依照立法理由所
    載及法院辦理刑事訴訟應行注意事項第139點之規定，除指
    被告雖就被訴事實為有罪之陳述，但其自白是否真實，仍有
    可疑者外；尚有如一案中數共同被告，僅其中一部分被告自
    白犯罪；或被告對於裁判上一罪或數罪併罰之案件，僅就部
    分案情自白犯罪等情形，因該等情形有證據共通的關係，若
    割裂適用而異其審理程序，對於訴訟經濟之實現，要無助益
    ，此時自亦以適用通常程序為宜，惟此仍應由法院視案情所
    需裁量判斷。據此，應為無罪（含一部事實不另為無罪諭知
    之情形）之判決，因涉及犯罪事實存否，自係不宜為簡式審
    判。然倘係案件應為免訴或不受理諭知判決（含一部事實不
    另為免訴或不受理諭知之情形）時，因屬訴訟條件欠缺之程
    序判決，與被告已為之有罪陳述，並無衝突，且與犯罪事實
    之認定無關，而與簡式審判僅在放寬證據法則並簡化證據調
    查程序，並非免除法院認事用法職責，亦無扞格，更符合簡
    式審判程序為求訴訟經濟、減少被告訟累之立法意旨，此時
    法院既係於尊重當事人之程序參與權後，改行簡式審判程序
    ，如檢察官於訴訟程序之進行中，未曾異議，而無公訴權受
    侵害之疑慮時，縱使法院並未撤銷原裁定，改行通常審判程
    序，以避免訴訟勞費，仍屬事實審法院程序轉換職權之適法
    行使，不能指為違法。（最高法院111年度台上字第1289號
    判決意旨參照）
　㈢經查，被告於109年6月間加入「小傑」所屬之本案詐欺集團
    之事實，業經臺灣新北地方檢察署檢察官於110年間提起公
    訴（110年度偵字第2457號、第2458號、第2459號、第2461
    號、第2463號、第2464號、第2465號、第2466頁、第2467號
    、第5104號、第5326號、第11155號、第11529號、第11530
    號、第11531號、第12579號、第12580號、第13052號），並
    先於110年4月21日偵查起訴，並經臺灣新北地方法院於110
    年9月10日以110年度金訴字第236號判處罪刑。而該案與本
    案之犯罪組織成員中均有被告、「小傑」，被告亦自承其該
    案參與之犯罪組織與本案相同（見審訴卷第56頁），足認被
    告於該案所參與之犯罪組織與本案之犯罪組織相同。又檢察
    官就實質上同一案件（即本件）向本院重行起訴（即111年
    度偵字第2739號、第2744號、2745號），於111年3月17日始
    繫屬於本院（111年度審金訴字第260號）等情，有前揭起訴
    書、臺灣高等法院被告前案紀錄表在卷可查（見審訴卷第3
    頁、本院卷第97頁至第110頁）。揆諸上開說明，就被告參
    與犯罪組織部分應屬同一案件重複起訴，本應為不受理之判
    決，然因此部分與前揭論罪科刑部分，公訴意旨認有想像競
    合之裁判上一罪關係，爰不另為不受理之諭知。又本案應諭
    知不受理判決之部分，僅為檢察官起訴被告所涉參與犯罪組
    織部分，而此部分亦未有「不宜」進行簡式審判程序之情形
    ，檢察官於本院審理時亦同意以不另為免訴、不另為公訴不
    受理等方式處理，而無公訴權遭侵害之疑慮，為求訴訟經濟
    、減少被告訟累，爰就此部分不再撤銷原進行簡式審判程序
    之裁定而改行通常審判程序，附此敘明。
據上論斷，應依刑事訴訟法第273條之1第1項、第299條第1項前
段，洗錢防制法第14條第1項，刑法第11條前段、第28條、第339
條之4第1項第2款、第55條、第38條之1第1項前段、第3項、第51
條第5款，刑法施行法第1條之1第1項，判決如主文。
本案經檢察官丙○○提起公訴，檢察官林聰良到庭執行職務。
中　　華　　民　　國　　111 　年　　6 　　月　　21　　日
                  刑事第七庭  法  官  李昭然
以上正本證明與原本無異。
如不服本判決應於收受送達後20日內向本院提出上訴書狀，並應
敘述具體理由。其未敘述上訴理由者，應於上訴期間屆滿後20日
內向本院補提理由書( 均須按他造當事人之人數附繕本) 「切勿
逕送上級法院」。
                              書記官  林盈均
中　　華　　民　　國　　111 　年　　6 　　月　　24　　日
附錄本案論罪科刑法條全文：
刑法第339條之4
犯第339 條詐欺罪而有下列情形之一者，處1 年以上7 年以下有
期徒刑，得併科1 百萬元以下罰金：
一、冒用政府機關或公務員名義犯之。
二、三人以上共同犯之。
三、以廣播電視、電子通訊、網際網路或其他媒體等傳播工具，
    對公眾散布而犯之。
前項之未遂犯罰之。

洗錢防制法第14條
有第二條各款所列洗錢行為者，處7 年以下有期徒刑，併科新臺
幣5 百萬元以下罰金。
前項之未遂犯罰之。
前二項情形，不得科以超過其特定犯罪所定最重本刑之刑。 


附表一：
編號 告訴人 詐欺方式 匯（存）款時間、地點 匯（存）款金額（新臺幣） 詐欺集團取款及隱匿款項去向、所在方式（新臺幣）   犯罪所得 （新臺幣） 備註 1 戊○○ 本案詐欺集團某不詳成年成員，於不詳時間，在臉書上張貼「星際經濟中心」之投資外匯平臺廣告，戊○○於書上見該廣告並點擊後，該詐欺集團成年成員即以LINE暱稱「Angela」，透過LINE與戊○○聯絡，並邀請戊○○加入LINE群組，再由本案詐欺集團不詳成年成員，於該LINE群組內，假冒投資專家，指示戊○○操作上開投資外匯平臺，佯稱可投資賺取利潤云云，致戊○○陷於錯誤，依該詐欺集團成員指示存款至指定帳戶內。 於109年6月18日中午12時52分許（入帳時間下午2時26分許），在國泰世華商業銀行永和分行臨櫃存款。 30萬元。 「小傑」於109年6月18日下午2時52分前某時許，以LINE指示辛○○，由辛○○持國泰世華帳戶存摺，在某國泰世華商業銀行分行，臨櫃提領含戊○○存款款項30萬元在內之帳戶內款項86萬元後，再指示辛○○轉交予本案詐欺集團某不詳成年成員。     30萬元0.7％=2,100元 即起訴書附表編號10部分 2 辰○○ 本案詐欺集團某不詳成年成員，於109年4月5日某時許，透過「JUST DATING」交友軟體，結識辰○○後，介紹辰○○使用「SF投資平臺」，並透過LINE與辰○○聯絡，邀請辰○○加入LINE群組，再由本案詐欺集團不詳成年成員，於該LINE群組內，以LINE暱稱「學良」，假冒投資老師，指示辰○○操作上開投資平臺，佯稱可投資賺取利潤云云，致辰○○陷於錯誤，依該詐欺集團成員指示轉帳至指定帳戶內。  109年6月18日晚間6時39分許，在辰○○住處透過網路銀行匯款。 3萬元 本案詐欺集團某不詳成年成員，透過辛○○告知之網路銀行密碼，使用網路銀行轉帳方式，於109年6月18日晚間6時51分許，將含辰○○左列匯款款項3萬元在內之帳戶內款項11萬800元轉出。   15萬元0.7％=1,050元 即起訴書附表編號3部分    109年6月18日晚間7時2分許，在辰○○住處透過網路銀行匯款。 10萬元 本案詐欺集團某不詳成年成員，透過辛○○告知之網路銀行密碼，使用網路銀行轉帳方式，於109年6月18日晚間7時8分許，將含辰○○左列匯款款項10萬元在內之帳戶款項10萬9,800元轉出。        109年6月18日晚間7時2分許，在辰○○住處透過網路銀行匯款。 2萬元 本案詐欺集團某不詳成年成員，透過辛○○告知之網路銀行密碼，使用網路銀行轉帳方式，於109年6月18日晚間7時51分許，將含辰○○左列匯款款項2萬元在內之帳戶內款項6萬5,000元轉出。     3 癸○○ 本案詐欺集團某不詳成年成員，於109年6月間，透過LINE結識癸○○後，向癸○○佯稱可透過下注賽艇遊戲方式，使用「全盛交易中心」網頁平臺快速賺錢云云，並邀請癸○○加入LINE群組，再由本案詐欺集團不詳成年成員，於該LINE群組內，假冒投資老師，指示癸○○操作上開網頁平臺下注，佯稱可獲取高額獎金云云，致癸○○陷於錯誤，依該詐欺集團成員指示匯款至指定帳戶內。  109年6月18日晚間7時25分許，在不詳地點利用網路銀行轉帳匯款。 3萬8,000元 本案詐欺集團某不詳成年成員，透過辛○○告知之網路銀行密碼，使用網路銀行轉帳方式，於109年6月18日晚間7時27分許，將含癸○○左列匯款款項3萬8,000元在內之帳戶內款項8萬7,900元轉出。   10萬元0.7％=700元 即起訴書附表編號11部分    109年6月18日晚間8時許，在不詳地點利用網路銀行轉帳匯款。 5萬元 本案詐欺集團某不詳成年成員，透過辛○○告知之網路銀行密碼，使用網路銀行轉帳方式，於109年6月18日晚間7時27分許，將含癸○○左列匯款款項5萬元、1萬2,000元在內之帳戶內款項7萬1,000元轉出。         109年6月18日晚間8時2分許，在不詳地點利用網路銀行轉帳匯款。 1萬2,000元      4 甲○○ 本案詐欺集團某不詳成年成員，於109年5月某時許，以暱稱「阿森」，透過「OMI」交友軟體，結識甲○○後，介紹由本案詐欺集團不詳成年成員假扮、LINE暱稱「牛牛」之人予甲○○，該暱稱「牛牛」之本案詐欺集團成員，並向甲○○佯稱其為理財指導專員，可聽從其指示，在「AVA」投資網站上儲值投資獲利云云，並再介紹自稱投資理財老師「林霆」之本案詐欺集團不詳成年成員予甲○○認識，致甲○○陷於錯誤，依「牛牛」、「林霆」等本案詐欺集團不詳成年成員指示，轉帳至指定帳戶內。  109年6月18日晚間10時19分許，在甲○○住處利用網路銀行轉帳匯款。 10萬元 本案詐欺集團某不詳成年成員，透過辛○○告知之網路銀行密碼，使用網路銀行轉帳方式，於109年6月18日晚間10時21分許，將甲○○左列匯款款項10萬元在內之帳戶內款項9萬8,700元轉出。   26萬元0.7％=1,820元 即起訴書附表編號1部分    109年6月18日晚間10時23分許，在甲○○住處利用網路銀行轉帳匯款。 10萬元 本案詐欺集團某不詳成年成員，透過辛○○告知之網路銀行密碼，使用網路銀行轉帳方式，於109年6月18日晚間10時25分許，將含甲○○左列匯款款項10萬元在內之帳戶內款項13萬3,600元轉出。        109年6月19日中午12時35分許，在甲○○住處利用網路銀行轉帳匯款。 6萬元 本案詐欺集團某不詳成年成員，透過辛○○告知之網路銀行密碼，使用網路銀行轉帳方式，於109年6月19日中午12時35分許，將含甲○○左列匯款款項6萬元在內之帳戶內款項19萬5,000元轉出。     5 庚○○ 本案詐欺集團某不詳成年成員，於109年5月8日某時許，以暱稱「可樂」，透過Instgram通訊軟體，結識庚○○後，向庚○○佯稱可加入「鑫鑫全球金融平臺」投資博奕獲利云云，並邀請庚○○加入LINE群組，再由本案詐欺集團不詳成年成員，於該LINE群組內，假冒投資老師，指示庚○○操作上開投資平臺下注，佯稱可獲取高額獲利云云，致庚○○陷於錯誤，依該詐欺集團成員指示匯款至指定帳戶內。 109年6月19日中午12時11分許，在不詳地點，利用網路銀行轉帳匯款。  5萬元 本案詐欺集團某不詳成年成員，透過辛○○告知之網路銀行密碼，使用網路銀行轉帳方式，於109年6月19日中午12時13分許，將庚○○左列匯款款項5萬元在內之帳戶內款項4萬8,000元轉出。    5萬元0.7％=350元 即起訴書附表編號2部分 6 丑○○ 本案詐欺集團某不詳成年成員，於109年5月30日某時許，透過「Sweet Ring」交友軟體，結識丑○○後，向丑○○佯稱可帶其操作外匯獲利云云，致丑○○陷於錯誤，依該詐欺集團成員指示匯款至指定帳戶內。  109年6月19日下午1時37分許，在臺北市○○區○○街0號，利用網路銀行轉帳匯款。 1萬1,000元 本案詐欺集團某不詳年成員，透過辛○○告知之網路銀行密碼，使用網路銀行轉帳方式，於109年6月19日下午1時58分許，將丑○○左列匯款款項1萬1,000元在內之帳戶內款項1萬9,200元轉出。   4萬1,000元0.7％=287元 即起訴書附表編號13部分    109年6月19日晚間7時3分許，在丑○○住處，利用網路銀行轉帳匯款。 1萬元 本案詐欺集團某不詳年成員，透過辛○○告知之網路銀行密碼，使用網路銀行轉帳方式，於109年6月19日晚間7時4分、7時10分許，將丑○○左列匯款款項1萬元、1萬元、1萬元及附表一編號7所示告訴人壬○○同日晚間6時57分許匯款3萬元在內之帳戶內款項2萬9,700元、11萬元轉出。        109年6月19晚間7時4分許，在丑○○住處，利用網路銀行轉帳匯款。 1萬元         109年6月19日晚間7時5分許，在丑○○住處，利用網路銀行轉帳匯款。 1萬元      7 壬○○ 本案詐欺集團某不詳成年成員，於109年5月初某時許，以暱稱「奈奈」，透過Instgram通訊軟體，結識壬○○後，再以LINE與壬○○聯繫，向壬○○佯稱可加入「時代金融網站」投資獲利云云，並邀請壬○○加入LINE群組，再由本案詐欺集團不詳成年成員，於該LINE群組內，假冒投資老師、主管、老闆，指示壬○○操作上開網站下注，佯稱可獲取高額獲利云云，致壬○○陷於錯誤，依該詐欺集團成員指示匯款至指定帳戶內。 109年6月19日下午2時50分許，在不詳地點，利用網路銀行轉帳匯款。 5萬元 本案詐欺集團某不詳年成員，透過辛○○告知之網路銀行密碼，使用網路銀行轉帳方式，於109年6月19日下午2時52分、3時16分許，將壬○○左列匯款款項5萬元、1萬元在內之帳戶內款項4萬8,000元、9萬9,000元轉出。   13萬元0.7％=910元 即起訴書附表編號12部分    109年6月19日下午2時52分許，在不詳地點，利用網路銀行轉帳匯款。 1萬元         109年6月19日下午3時22分許，在不詳地點，利用網路銀行轉帳匯款。 4萬元 本案詐欺集團某不詳年成員，透過辛○○告知之網路銀行密碼，使用網路銀行轉帳方式，於109年6月19日下午3時28分許，將壬○○左列匯款款項4萬元在內之帳戶內款項25萬元轉出。        109年6月19日晚間6時57分許，在新竹縣竹北市某統一便利超商，利用自動櫃員機轉帳匯款。 3萬元 本案詐欺集團某不詳年成員，透過辛○○告知之網路銀行密碼，使用網路銀行轉帳方式，於109年6月19日晚間7時4分、7時10分許，將壬○○左列匯款3萬元及附表一編號6所示被害人丑○○於同日晚間7時3分至5分之匯款1萬元、1萬元、1萬元在內之帳戶內款項2萬9,700元、11萬元轉出。     8 己○○ 本案詐欺集團某不詳成年成員，於109年某時許，透過網路結識己○○後，向己○○佯稱可參與線上外匯投資獲利云云，致己○○陷於錯誤，依該詐欺集團成員指示匯款至指定帳戶內。  109年6月19日下午4時5分許，在不詳地點，利用網路銀行匯款。 2萬4,363元 本案詐欺集團某不詳年成員，透過辛○○告知之網路銀行密碼，使用網路銀行轉帳方式，於109年6月19日下午4時10分許，將己○○左列匯款2萬4,363元、乙○○左列匯款1萬元、子○○左列匯款2萬元、4,363元在內之帳戶內款項11萬3,000元轉出。   2萬4,363元0.7％=171元 即起訴書附表編號8部分 9 乙○○ 本案詐欺集團某不詳成年成員，於109年某時許，透過交友軟體，結識乙○○後，再以LINE與乙○○聯繫，向壬○○佯稱其在「達康投資公司」工作，因為升組長需要業績，希望乙○○幫忙註冊「瑞銀國際交易所」網站，於乙○○註冊後，該詐欺集團成員再介紹LINE暱稱「達康TOM楊正楷」之本案詐欺集團某不詳成年成員予乙○○，佯稱可儲值該網站，由「達康TOM楊正楷」幫忙操作獲利云云，致乙○○陷於錯誤，依該詐欺集團成員指示匯款至指定帳戶內。 109年6月19日下午4時6分許，在不詳地點，利用網路銀行匯款。 1萬元    1萬元0.7％=70元 即起訴書附表編號5部分 10 子○○ 本案詐欺集團某不詳成年成員，於109年6月13日某時許，透過「PAIRS」交友軟體，結識子○○後，再以LINE與子○○聯繫，向子○○推銷「達康投資公司」之外幣投資平臺「瑞銀國際交易所」網站，並介紹LINE暱稱「TOM」之本案詐欺集團某不詳成年成員予子○○，佯稱可儲值該網站，由「TOM」幫忙操作獲利云云，致子○○陷於錯誤，依該詐欺集團成員指示匯款至指定帳戶內。 109年6月19日下午4時7分許，在子○○公司，利用網路銀行匯款。 2萬元    2萬4,363元0.7％=171元 即起訴書附表編號9部分    109年6月19日下午4時7分許，在子○○公司，利用網路銀行匯款。 4,363元      11 寅○○ 本案詐欺集團某不詳成年成員，於109年5月初某時許，以暱稱「靜涵」，透過「Sweet Ring」交友軟體，結識寅○○後，以LINE與寅○○聯繫，佯稱可按其指示，操作「邁錫尼」投資網站獲利云云，致寅○○陷於錯誤，依本案詐欺集團不詳成年成員指示，轉帳至指定帳戶內。 109年6月19日下午5時51分許，在不詳地點，利用網路銀行匯款。 5萬元 本案詐欺集團某不詳年成員，透過辛○○告知之網路銀行密碼，使用網路銀行轉帳方式，於109年6月19日下午5時53分許，將寅○○左列匯款5萬元、5萬元在內之帳戶內款項13萬5,000元轉出。   10萬元0.7％=700元 即起訴書附表編號6部分    109年6月19日下午5時51分許，在不詳地點，利用網路銀行匯款。 5萬元      12 卯○○ 本案詐欺集團某不詳成年成員，於109年5月12日某時許，以LINE暱稱「芽」，透過LINE結識卯○○後，向卯○○佯稱可投資「DAFEX」網站獲利云云，並介紹LINE暱稱「柯秉恆-DAFEX」之本案詐欺集團某不詳成年成員予卯○○認識，佯稱可由該人代卯○○操作外匯云云，致卯○○陷於錯誤，依該詐欺集團成員指示匯款至指定帳戶內。 109年6月19日晚間7時30分許，在卯○○家中，利用網路銀行匯款。 10萬元（起訴書誤載為1萬元，經公訴人當庭更正） 本案詐欺集團某不詳年成員，透過辛○○告知之網路銀行密碼，使用網路銀行轉帳方式，於109年6月19日晚間7時32分許，將卯○○左列匯款10萬元在內之帳戶內款項13萬8,700元轉出。   10萬元0.7％=700元 即起訴書附表編號4部分 13  丁○○ 本案詐欺集團某不詳成年成員，於109年5月14日前某時，在臉書上張貼外幣買賣工作廣告，丁○○於109年5月14日某時許在臉書上見該廣告並點擊後，該詐欺集團成年成員即以LINE暱稱「小霖」，透過LINE與丁○○聯絡，指示丁○○使用「EXCHANGE」網站操作外幣買賣，並介紹LINE暱稱「金融平台總客服」之本案詐欺集團不詳成年成員予丁○○認識，於丁○○於109年5月29日某時操作該網站後，「金融平台總客服」即向丁○○佯稱因丁○○操作時IP異常，需罰款存入金額30倍之交易量云云，致丁○○陷於錯誤，依該詐欺集團成員指示匯款至指定帳戶內。 109年6月19日晚間9時22分許（公訴意旨誤載為23分許，經公訴人當庭更正），透過某自動櫃員機轉帳匯款。 2萬5,000元 本案詐欺集團某不詳年成員，透過辛○○所交付之金融卡，於109年6月19日晚間9時26分、同日晚間9時28分許，在某自動櫃員機，分別提領2萬元、5,000元。   2萬5,000元0.7％=175元 即起訴書附表編號7部分 

附表二：
編號 犯罪事實 宣告刑及沒收 備註 一 如附表一編號1部分 辛○○犯三人以上共同詐欺取財罪，處有期徒刑壹年參月。未扣案犯罪所得新臺幣貳仟壹佰元沒收，如全部或一部不能沒收或不宜執行沒收時，追徵其價額。 即起訴書附表編號10部分 二 如附表一編號2部分 辛○○犯三人以上共同詐欺取財罪，處有期徒刑壹年貳月。未扣案犯罪所得新臺幣壹仟零伍拾元沒收，如全部或一部不能沒收或不宜執行沒收時，追徵其價額。 即起訴書附表編號3部分 三 如附表一編號3部分 辛○○犯三人以上共同詐欺取財罪，處有期徒刑壹年貳月。未扣案犯罪所得新臺幣柒佰元沒收，如全部或一部不能沒收或不宜執行沒收時，追徵其價額。 即起訴書附表編號11部分 四 如附表一編號4部分 辛○○犯三人以上共同詐欺取財罪，處有期徒刑壹年貳月。未扣案犯罪所得新臺幣壹仟捌佰貳拾元沒收，如全部或一部不能沒收或不宜執行沒收時，追徵其價額。 即起訴書附表編號1部分 五 如附表一編號5部分 辛○○犯三人以上共同詐欺取財罪，處有期徒刑壹年壹月。未扣案犯罪所得新臺幣參佰伍拾元沒收，如全部或一部不能沒收或不宜執行沒收時，追徵其價額。 即起訴書附表編號2部分 六 如附表一編號6部分 辛○○犯三人以上共同詐欺取財罪，處有期徒刑壹年壹月。未扣案犯罪所得新臺幣貳佰捌拾柒元沒收，如全部或一部不能沒收或不宜執行沒收時，追徵其價額。 即起訴書附表編號13部分 七 如附表一編號7部分 辛○○犯三人以上共同詐欺取財罪，處有期徒刑壹年貳月。未扣案犯罪所得新臺幣玖佰壹拾元沒收，如全部或一部不能沒收或不宜執行沒收時，追徵其價額。 即起訴書附表編號12部分 八 如附表一編號8部分 辛○○犯三人以上共同詐欺取財罪，處有期徒刑壹年壹月。未扣案犯罪所得新臺幣壹佰柒拾壹元沒收，如全部或一部不能沒收或不宜執行沒收時，追徵其價額。 即起訴書附表編號8部分 九 如附表一編號9部分 辛○○犯三人以上共同詐欺取財罪，處有期徒刑壹年壹月。未扣案犯罪所得新臺幣柒拾元沒收，如全部或一部不能沒收或不宜執行沒收時，追徵其價額。 即起訴書附表編號5部分 十 如附表一編號10部分 辛○○犯三人以上共同詐欺取財罪，處有期徒刑壹年壹月。未扣案犯罪所得新臺幣壹佰柒拾壹元沒收，如全部或一部不能沒收或不宜執行沒收時，追徵其價額。 即起訴書附表編號9部分 十一 如附表一編號11部分 辛○○犯三人以上共同詐欺取財罪，處有期徒刑壹年貳月。未扣案犯罪所得新臺幣柒佰元沒收，如全部或一部不能沒收或不宜執行沒收時，追徵其價額。 即起訴書附表編號6部分 十二 如附表一編號12部分 辛○○犯三人以上共同詐欺取財罪，處有期徒刑壹年貳月。未扣案犯罪所得新臺幣柒佰元沒收，如全部或一部不能沒收或不宜執行沒收時，追徵其價額。 即起訴書附表編號4部分 十三 如附表一編號13部分 辛○○犯三人以上共同詐欺取財罪，處有期徒刑壹年。 即起訴書附表編號7部分